【裁判字號】    95,訴,224
【裁判日期】    950630
【裁判案由】    違反毒品危害防制條例
【裁判全文】
臺灣屏東地方法院刑事判決               95年度訴字第224號
公  訴  人  臺灣屏東地方法院檢察署檢察官
被      告  甲○○
上列被告因違反毒品危害防制條例案件，經檢察官提起公訴（95
年度毒偵字第173 號）及移送併辦（95年度毒偵字第435 、968
、1006號），被告於準備程序中就被訴事實為有罪之陳述，經本
院合議庭裁定改以簡式審判程序審理，判決如下：
    主  文
甲○○連續施用第一級毒品，累犯，處有期徒刑壹年肆月，扣案
如附表所示之物均沒收銷燬；又連續施用第二級毒品，累犯，處
有期徒刑捌月。應執行有期徒刑壹年拾月，扣案如附表所示之物
均沒收銷燬。
    事  實  及  理  由
一、甲○○前於民國91年間因施用毒品案件，經本院裁定送觀察
    、勒戒後，因認無繼續施用毒品之傾向，於91年11月8 日執
    行完畢釋放，並經臺灣屏東地方法院檢察署檢察官以91年度
    毒偵字第1322號不起訴處分確定。詎甲○○仍未戒除毒癮，
    竟於上開觀察、勒戒執行完畢釋放後5 年內，復基於施用第
    一級毒品之概括犯意，自94年6 月下旬某日起至95年6 月中
    旬某日止，在其位於屏東縣潮州鎮○○里○○路1 巷6 號住
    處或潮州鎮○○里○○街20巷5 號友人住處等處，以將海洛
    因加水置入針筒內注射之方式，每日1 次，連續施用第一級
    毒品海洛因多次；甲○○另基於施用第二級毒品之概括犯意
    ，自94年6 月中旬某日起至95年4 月中旬某日止，在前開地
    點，以將甲基安非他命置入玻璃球管吸食器內或錫箔紙上加
    熱燒烤，再吸食其霧化氣體之方式，約每週1 次，連續施用
    第二級毒品甲基安非他命多次。嗣於95年1 月17日8 時20
    分許，為警持本院核發之搜索票在潮州鎮○○里○○街20巷
    5 號執行另案搜索時查獲，並扣得第一級毒品海洛因殘渣袋
    1 包；同年2 月3 日19時20分許，為警在屏東縣潮州鎮○
    ○里○○路1 巷6 號查獲；95年2 月21日16時40分許，為
    警在潮州鎮○○里○○路1 巷4 號前查獲，並扣得殘留第一
    級毒品海洛因之注射針筒1 支；95年5 月8 日19時許，因
    本案為警拘提時，經甲○○同意後採尿送驗查獲。案經屏東
    縣警察局潮州分局報告臺灣屏東地方法院檢察署檢察官偵查
    起訴及移送併辦。
二、前揭犯罪事實，業據被告甲○○坦承不諱，且其於95年1 月
    17日10時10分許、同年2 月3 日20時25分許及同年2 月21日
    17時40分許經警分別採尿送驗，檢驗結果均呈嗎啡（即海洛
    因代謝物）及甲基安非他命陽性反應，又其於95年5 月8 日
    19時許經警採尿送驗，檢驗結果亦含嗎啡（即海洛因代謝物
    ）陽性反應，此有台灣檢驗科技股份有限公司濫用藥物尿液
    檢驗報告及屏東縣警察局潮州分局毒品案件受檢人尿液採證
    編號姓名對照表各4 紙附卷為憑；且被告自承施用海洛因所
    用之殘渣袋1 包、注射針筒1 支，經高雄醫學大學附設中和
    紀念醫院檢驗結果，均呈海洛因陽性反應，有該院檢驗報告
    2 紙在卷可佐，足證被告上開自白與事實相符。又被告前於
    91年間因施用毒品案件，經本院裁定送觀察、勒戒後，因認
    無繼續施用毒品之傾向，於91年11月8 日執行完畢釋放，並
    經臺灣屏東地方法院檢察署檢察官以91年度毒偵字第1322號
    不起訴處分確定，有臺灣高等法院被告前案紀錄表、臺灣屏
    東地方法院檢察署刑案資料查註紀錄表暨全國施用毒品案件
    紀錄表各1 份在卷可稽。是被告於觀察、勒戒執行完畢後，
    5 年以內再犯本件施用第一、二級毒品之事證明確，被告犯
    行堪以認定。
三、查海洛因、甲基安非他命分別係毒品危害防制條例第2 條第
    2 項第1 款、第2 款所稱之第一級、第二級毒品，不得持有
    及施用，核被告所為，係犯毒品危害防制條例第10條第1 項
    、第2 項之施用第一級、第二級毒品罪。其施用前後持有第
    一、二級毒品之低度行為，應各為其施用之高度行為所吸收
    ，均不另論罪。被告先後多次施用第一級毒品海洛因及第二
    級毒品甲基安非他命之行為，均時間緊接，所犯各為構成要
    件相同之罪名，顯係基於概括犯意反覆為之，應各依連續犯
    之規定，分別論以一罪，並加重其刑。另公訴人雖僅就被告
    自94年6 月下旬起至95年1 月17日止施用第一級毒品海洛因
    及自94年6 月中旬起至95年1 月15日止施用第二級毒品甲基
    安非他命之犯行起訴，其餘部分未於起訴書中敘及，惟被告
    上開其餘施用第一、二級毒品之事實與前開已起訴之犯罪事
    實間，分別具連續犯之裁判上一罪關係，業如上述，為起訴
    效力所及，本院自應一併予以審理，併此敘明。被告所犯前
    開2 罪，犯意各別、行為互殊，應予分論併罰。被告前於92
    年間，因違反毒品危害防制條例案件，經本院以92年度訴字
    第215 號判決判處有期徒刑8 月確定，於93年9 月4 日縮短
    刑期執行完畢，有臺灣高等法院被告前案紀錄表1 份為憑，
    其於有期徒刑執行完畢後，5 年以內再犯本件有期徒刑以上
    之2 罪，均為累犯，應分別依刑法第47條規定加重其刑，並
    依法遞加之。爰審酌被告前經觀察、勒戒認無繼續施用毒品
    傾向，竟仍未戒除施用毒品之惡習，復施用第一、二級毒品
    ，戕害身心甚鉅，惟念其施用毒品乃戕害自己之健康，尚未
    危及他人，且犯後坦承犯行，態度尚稱良好，並衡其施用第
    一、二級毒品之期間等一切情狀，分別量處如主文所示之刑
    ，並定應執行之刑。至扣案如附表所示之物為被告用以施用
    毒品之物，其上圴呈第一級毒品海洛因陽性反應，已如前述
    ，惟其上之海洛因量微無法析離，故應一併依毒品危害防制
    條例第18條第1 項前段規定諭知沒收銷燬之；另警方同年2
    月3 日19時20分許所扣得之注射針筒8 支、吸管製藥鏟2 支
    、吸食器1 組、玻璃球1 個、空夾鍊袋5 個，被告於警詢及
    本院審理時均堅決否認為其所有之物，且前開物品係於被告
    上址住處旁之車庫內查獲，而該車庫並無大門，他人均可自
    由出入，有查獲現場照片5 幀可參，是並無證據證明前開扣
    案物與被告本件施用毒品案件有關，爰不予諭知沒收，附此
    敘明。
據上論斷，應依刑事訴訟法第273 條之1 第1 項、第299 條第1
項前段，毒品危害防制條例第10條第1 項、第2 項、第18條第1
項前段，刑法第11條、第56條、第47條、第51條第5 款，判決如
主文。
本案經檢察官葉容芳到庭執行職務。
中    華    民    國    95    年    6     月    30    日
                  刑事第五庭    法  官   李宜娟
以上正本證明與原本無異。
如不服本判決應於收受本判決送達後10日內向本院提出上訴書狀
，其未敘述上訴理由者，並得於提起上訴後10日內向本院補提理
由書狀（均須按他造當事人之人數附繕本）「切勿逕送上級法院
」
中    華    民    國    95    年    7     月    3     日
                                書記官   林香如
附表：
殘留第一級毒品海洛因之殘渣袋1個、注射針筒1支。
如不服本判決應於收受本判決送達後10日內向本院提出上訴書狀
。
附錄本案論罪科刑法條
毒品危害防制條例第10條：
施用第一級毒品者，處6月以上5年以下有期徒刑。
施用第二級毒品者，處3年以下有期徒刑。


司法院資訊處製作；財團法人民間司法改革基金會備份。
